臺灣花蓮地方法院刑事判決　　　　　　　　　　　　　　九十一年度訴字第四二號
　　公　訴　人　臺灣花蓮地方法院檢察署檢察官
　　被　　　告　乙○○
　　指定辯護人　本院公設辯護人甲○
右列被告因妨害性自主案件，經檢察官提起公訴（九十年度偵字第二八三九號、第二
九五五號），本院判決如左︰
    主  文
乙○○竊盜，累犯，處有期徒刑壹年捌月；又侵入住宅，對於女子以強暴方法而為性
交，未遂，累犯，處有期徒刑肆年。應執行有期徒刑伍年陸月。
    事  實
一、乙○○前曾因竊盜案件，經臺灣臺東地方法院於民國八十六年四月十七日判處有
    期徒刑一年，於八十七年十月十五日執行完畢；又犯竊盜案件，經同法院於八十
    七年八月三十一日判處有期徒刑一年, 於八十九年十月十五日執行完畢，仍不知
    悔改，復為下列犯行：
（一）於九十年九月十四日下午四時三十分許，在花蓮縣富里鄉富南村七鄰七十二號
      富南國小教職員鄭雅豐宿舍，趁該舍宿後門未鎖，無人在屋內之機會，意圖為
      自己不法之所有，侵入該宿舍（侵入住宅部分未據告訴）內，竊取鄭雅豐所有
      放置屋內之女用紅色皮包一只（內有新台幣一千元紙鈔一張、一百元紙鈔三張
      、硬幣二百元，共計一千五百元），得手後將現金花用殆盡，皮包則棄置於花
      蓮縣富里鄉學田村學田橋下。
（二）乙○○另於九十年九月二十一日十九時四十分許，在花蓮縣富里鄉○○街一七
      三號富里國中（起訴書誤載為富南國中）教職員宿舍，見Ａ女（警局編號三六
      四五、九０一九號，姓名、年籍均詳卷）一人在屋內，且僅紗門上鎖之機會，
      竟基於強制性交之犯意，以其所有之打火機燒破紗門後（燬損部分未據告訴）
      ，打開門鎖，侵入住宅內，出手抱住Ａ女，致二人跌倒在地後，乙○○即嚇令
      穿著連身長裙之Ａ女將內褲脫掉，並以手撫摸Ａ女身體，以此強暴方法，著手
      對Ａ女為強制性交行為，然因Ａ女極力反抗，乙○○以雙手掐住Ａ女之脖子，
      雖經Ａ女以指甲奮力抓傷乙○○之手臂及上半身，乙○○仍緊掐Ａ女脖子，並
      使Ａ女在掙扎中受有右眼及左手臂瘀青之傷害，惟乙○○仍緊掐Ａ女脖子不放
      手，使Ａ女受掐後，漸感無法呼吸、意識模糊而暈厥，乙○○誤以為暈厥之Ａ
      女為死亡才罷手逃離現場，Ａ女始未遭受性侵害得逞。
二、案經花蓮縣警察局玉里分局報請台灣花蓮地方法院檢察署檢察官偵查起訴
    理  由
一、訊據被告乙○○對於上開事實一部分，迭於偵查中及本院審理時坦承不諱，核與
    被害人鄭雅豐指訴情節相符，此部分堪以認定。又被告對於前開事實二部分，雖
    承認在事實二所示之時、地以打火機燒破紗門，打開門鎖，侵入宿舍內，出手掐
    著Ａ女之脖子，經Ａ女以指甲抓其手臂仍未放手，使Ａ女暈倒後才罷手離開現場
    等事實，然否認有對Ａ女性侵害之意圖，辯稱：我當時精神病突然發作，才出手
    掐Ａ女脖子的云云。而辯護人則以被告對被害人並無生殖器插入之舉動，且在被
    害人被掐脖子之後已經不會動，無力反抗時自行罷手離去，應只能認被告只有強
    制猥褻之犯意，況被害人所言均為推測之詞，並無證據能力云云置辯。然查：
（一）被告在警訊時已自承：「我進入宿舍，因為大門是開啟的，僅紗門被扣上，我
      用打火機將紗門的網燒掉，再將扣環開啟進入，我進入宿舍後，宿舍內有一名
      女子，我問她：妳是陳美玲？她說不是，你認錯人了，我就上前打她，她大叫
      ，我就用手將她推到在地，並把她掐住脖子，並叫她將衣服、內褲脫掉，她不
      從又反抗，用手打到我的後腦勺，我感到疼痛就清醒過來，我趕快跑離開宿舍
      逃逸」等情綦詳。
（二）被告上開自白，核與被害人Ａ女在警訊時所述：事情發生在十九時四十分左右
      ，我準備上二十時的課，我正在整理儀容時突然有一名男子拉開我宿舍紗門走
      進來我宿舍，我問他找誰，他回答說妳是不是陳美玲，我回答說不是陳美玲，
      然後他叫我把手放下來，就突然撲向我，將我壓在地板上，我便大叫，他便用
      雙手掐住我脖子，不許我出聲，並叫我把內褲脫下來，我抗拒不從並用手抓住
      他的上半身，他見我極力反抗無法得逞，便起身跑步離去（見玉警刑字號第四
      四六六號卷第十一頁至十四頁）等被害情節相符；亦核與被害人Ａ女在本院調
      查時指稱：當天是星期五，因為晚上她有夜間補校的課要教，所以用完晚餐後
      ，人就躺在床上休息，當時門沒有鎖，只有將紗門鎖起來，當時電視機聲音很
      大，後來接近上課時間，她就起床站在書桌前面梳頭髮，這時就看到那個男子
      （指被告）走進來，當時她正在拿衛生紙在擦臉，那個男的就走到我面前叫我
      把手放下來，然後他就撲上來抱著我，我一掙扎，兩個人就跌倒在地上，然後
      他就說把內褲脫掉，當時我穿著連身長裙，然後我就開始尖叫，這時他的手都
      在我身上游動，我一直抓著他的手反抗，後來他就掐住我的脖子，一直在地上
      持續這個動作，然後他就愈緊，這時候我的兩雙手就用力掐他的手臂，用力到
      連指甲都斷掉了，後來我被掐到感覺不會呼吸、意識模糊、雙手沒有力氣可以
      反抗，身體已經不會動了，他以為我死掉了，這時他才放手跑走等情相符（見
      本院九十一年三月四日筆錄）。
（三）被告之供述與被害人之指訴情節，亦有被告手臂及上半身上遭被害人抓傷之照
      片六幀、被害人Ａ女因抵抗致十指手指甲受傷之照片二幀、Ａ女居住之教師宿
      舍紗門遭被告燒破之照片及現場照片六幀均在卷可資佐證。
（四）雖被告辯稱其當時有精神病發作，而為上開犯行，然被告對當時如何犯下本件
      犯罪之各項細節，其如何以打火機燒宿舍紗門，進入後如何對Ａ女為強暴行為
      等均記憶鮮明，自警訊至本院時均陳述甚明，且對於不利於其自身部分，亦能
      正確辯解，顯然被告在犯罪之當時並無任何精神耗弱或心神喪失之情形存在，
      其辯詞自不可採。綜上所述，本案事證明確，被告犯行堪以認定。
二、核被告所為，係犯刑法第三百二十條第一項之竊盜罪及刑法第二百二十二條第二
    項、第一項第七款之加重強制性交未遂罪。公訴人就強制性交未遂部分，認侵入
    住宅部分未據告訴，而未論以加重強制性交罪，然被告越入室內行為即屬侵入住
    宅，已結合於所犯加重強制性交之罪質中，無更行構成侵入住宅罪之理，公訴人
    漏未斟酌此點，容有未合，惟其基本事實同一，本院自應審理，並變更其起訴法
    條。又被告雖已著手於強制性交之實施，然因被害人Ａ女極力抵抗而未強制性交
    得逞，為未遂犯，應依刑法第二十六條前段之規定，按既遂犯之刑度減輕其刑，
    故無期徒刑減為七年以上有期徒刑，有期徒刑則減其刑至二分之一。查被告前曾
    因竊盜案件，經臺灣臺東地方法院於八十六年四月十七日判處有期徒刑一年，於
    八十七年十月十五日執行完畢；又犯竊盜案件，經同法院於八十七年八月三十一
    日判處有期徒刑一年，於八十九年十月十五日執行完畢，有臺灣高等法院被告全
    國前案紀錄表存卷可按，其受有期徒刑之執行完畢後五年以內再犯本件有期徒刑
    以上之罪，係屬累犯，除法定本刑為無期徒刑外，應依法加重其刑，並先加後減
    之。又被告所犯上開竊盜罪及強制性交未遂罪，二罪之間，犯意各別，罪名互異
    ，應予分論併罰。爰審酌被告素行不佳，經前案刑之執行後，猶未改過遷善，再
    犯本件竊盜及侵入住宅為性侵害行為，對被害人身心造成難以磨滅之恐懼，於公
    共秩序、善良風俗均有嚴重之影響，所生損害重大，其心其行實無可逭憫，惟其
    犯罪後坦承部分犯行之態度等一切情狀，分別就被告所犯竊盜罪及加重強制性交
    罪各量處如主文所示之刑，並定其應執行刑。
三、又被告經依刑法第九十一條之一規定，於裁判前送行政院衛生署花蓮醫院鑑定結
    果，認被告在性傾向方面，無明顯之性偏差現象，有該院九十一年八月七日以（
    九十一）花醫總字第０００四四二九號函附之鑑定書一份附卷可稽，從而本院認
    為被告尚無施以強制治療其性傾向之必要，自無須宣告強制治療，附此敘明。
四、至台灣台東地方法院將審理中之九十一年少連訴字第一五號併案部分，認被告乙
    ○○於九十年十月二十三日凌晨三時許，侵入兒童三六五三─九０一三之住宅，
    對二樓熟睡中之該名兒童，以一手撫摸其身體，另一手自慰至射精之方式對該兒
    童為強制猥褻，認與本案有連續犯之裁判上一罪關係，而移送併案，雖被告坦承
  為上開犯罪事實。然查，被告對本案被害人Ａ女所為之性侵害未遂時，依被告所
    述，係因見Ａ女一人在宿舍內之機會，而臨時起意對Ａ女為攻擊而致性侵害未遂
    ，已如前述，顯與併案事實之犯罪間，並非基於概括之犯意為之，且其對本案Ａ
    女所為之犯罪手法、態樣與併辦部分對兒童三六五三─九０一三號之間亦不相同
    ，且二者之犯罪地點一在花蓮縣，一在台東縣，亦有不同，被告所為本件犯行顯
    然與併辦部分係基於不同之犯意，而為不同之犯罪事實，並無連續犯之裁判上一
    罪關係，無從併予審理，應由原法院另行處理，併予敘明。
據上論斷，應依刑事訴訟法第二百九十九條第一項前段、第三百條，刑法第三百二十
條第一項、第二百二十二條第二項、第一項第七款、第二十六條前段、第六十五條、
第四十七條、第五十一條第五款，罰金罰鍰提高標準條例第一條前段，判決如主文。
本案經檢察官吳毓靈到庭執行職務。
中      華      民      國    九十一    年     十一     月     十九     日
                              臺灣花蓮地方法院刑事庭
                                  法  官  吳  順  龍
右正本證明與原本無異。
如對本判決不服，應於送達後十日內，向本院提出上訴狀。（應抄附繕本）告訴人或
被害人如對於本判決不服者，應具備理由請求檢察官上訴，其上訴期間之計算係以檢
察官收受判決正本之日期為準。
                                  法院書記官
中      華      民      國    九十一    年     十一     月     二十     日
附錄本判決論罪之法律條文：
刑法第三百二十條第一項：
意圖為自己或第三人不法之所有，而竊取他人之動產者，為竊盜罪，處五年以下有期
徒刑、拘役或五百元以下罰金。
刑法第二百二十二條第一項第七款：
犯前條之罪而有左列情形之一者，處無期徒刑或七年以上有期徒刑：
七、侵入住宅或有人居住之建築物、船艦或隱匿其內犯之者。
